# 清产核资中资产评估入账后怎么调整递延所得税

提问人：black 星夜 时间：2017-01-04 10:06:57
最近做一个清产核资审计，发现单位无形资产评估入账了两千多万，已经计提了折旧四百多万，企业没有计提递延所得税负债，这种情况怎么怎么进行调整？

回答人：chenyiwei
当时企业将该评估增值贷记了什么科目？是否为资本公积？假设税率为 25 ％，则评估增值的 2000 万对应的递延所得税 500 万应冲减资本公积；已提折旧 400 万对应的递延所得税 100 万应贷记未分配利润，即：资本公积 500 ，贷：递延所得税负债 400 ，贷：未分配利润 100.